# 保险公司会计核算

提问人：wszhangjian 时间：2010-11-10 07:20:16
请问审计寿险类保险公司，会计核算方面得看那些会计制度和文件？谢谢

回答人：chenyiwei
基本方面主要是 25 、 26 号准则和财会[2009]15号文。也可以看一下IFRS 4(包括 2010 年 7 月末发布的第二阶段征求意见稿)和US GAAP中的相应指引。